# 关联方

提问人：hedongtan 时间：2017-03-09 14:42:03
陈老师，有个关联方认定请教下你，现审计一个企业A，该企业由自然人B控制，企业A与企业C每年都发生了较大的交易，企业C占股25%的自然人D为自然人B的亲姐姐(对企业C有重大影响），请问企业A与企业C之间发生的交易算关联交易吗。

回答人：chenyiwei
对A而言，C属于与实际控制人关系密切的家庭成员具有重大影响的企业，应属于A的关联方。

提问人：水东流 时间：2017-11-30 14:58:47
A公司控制B公司，持有B公司 65 股权，C公司持有B公司35%股权，对B公司具有重大影响，那么A公司和C公司是否构成关联方

回答人：chenyiwei
A本身和C不是关联方。但C作为对A的子公司具有重大影响的少数股东，在A的合并报表层面应披露为关联方；但纳入关联交易披露的交易仅限于B和C之间的交易，C与A或A的其他子公司之间的交易不属于关联交易。